臺灣臺中地方法院民事判決　　　　　　　　96年度親字第78號
原　　　告　　乙○○
訴訟代理人　　董怡君律師
被　　　告　　乙○○之子
兼法定代理人　甲○○
訴訟代理人　　古秀萍
上列當事人間否認子女事件，本院於民國九十六年十一月十二日
言詞辯論終結，判決如下：
    主      文
確認被告乙○○之子（男、民國九十六年九月十二日生）非原告
自被告甲○○受胎所生之婚生子女。
訴訟費用由被告負擔。
    事實及理由
一、按否認子女事件，與社會公益有關，當事人處分主義應受限
    制，故民事訴訟法規定關於認諾、自認及不爭執事實之效力
    之規定，在否認子女之訴不適用之，民事訴訟法第五百九十
    六條第一項準用同法第五百七十四條第三項之規定。是本件
    被告甲○○就本件訴訟為認諾及訴訟上自認或不爭執事實，
    本院僅得以此自認或不爭執之情形，作為自由心證判斷事實
    真偽之資料，要不得據此即為否認被告與被告乙○○之子間
    之親子關係。
二、原告主張：原告與被告甲○○於民國八十六年十二月十三日
    結婚，惟兩造因故自九十二年間起即分居，期間均無夫妻生
    活，嗣於九十六年六月五日兩造協議離婚並辦妥登記。而原
    告於九十六年八月六日與訴外人張永志結婚，並於九十六年
    九月十二日自張永志受胎產下一子即被告乙○○之子，惟原
    告受胎係在其與被告甲○○婚姻關係存續期間，致被告乙○
    ○之子依法被推定為被告甲○○之婚生子女，被告乙○○之
    子與甲○○間並不具親子關係，爰依法提起本件訴訟等語。
    並聲明：如主文所示。
三、被告甲○○則以：對原告之請求、出生證明書及血緣鑑定報
    告書均無意見等語。
四、原告主張之事實，業據提出戶籍謄本、出生證明書、中國醫
    藥大學附設醫院診斷證明書暨親子鑑定結果等件為證。觀諸
    卷附之血親鑑定報告係以被告乙○○之子及訴外人張永志為
    採樣檢體，其鑑定分析結果略以：親子關係指數（CPI）為
    0000000.898，張永志與乙○○之子之父子關係確定率為
    99.00000000％；因此根據遺傳標記檢驗結果，張永志是乙
    ○○之子之親生父親，這個假設由此測試上可以證實等語。
    並參酌現代生物科學發達，醫學技術進步，以ＤＮＡ檢驗方
    法鑑定子女之血統來源之精確度已達百分之九十九點八以上
    ，是衡之以上事證，原告主張被告乙○○之子非自被告甲○
    ○受胎所生，應堪採信。
五、按從子女出生日回溯第一百八十一日起至第三百零二日止，
    為受胎期間。妻之受胎，係在婚姻關係存續中者，推定其所
    生子女為婚生子女。前項推定，夫妻之一方或子女能證明子
    女非為婚生子女者，得提起否認之訴。前項否認之訴，夫妻
    之一方自知悉該子女非為婚生子女，或子女自知悉其非為婚
    生子女之時起二年內為之。民法第一千零六十二條第一項、
    第一千零六十三條第一、二、三項定有明文。本件被告乙○
    ○之子之受胎期間，既在原告與被告甲○○婚姻關係存續中
    ，依法自應推定被告乙○○之子為原告與被告甲○○之婚生
    子女，然被告乙○○之子既非原告自被告甲○○受胎所生等
    情，已如前述，則原告於九十六年九月十二日，即在知悉子
    女非為婚生子女之日起二年內，提起本件否認子女訴訟，依
    前揭法律規定，為有理由，應予准許。
六、訴訟費用負擔之依據：民事訴訟法第七十八條、第八十五條
    第一項前段。
中　　華　　民　　國　　96　　年　　11　　月　　26　　日
                  家事法庭　　　法　官　王靜秋
以上正本係照原本作成。
如對本判決上訴，須於判決送達後二十日之不變期間內，向本院
提出上訴狀。
中　　華　　民　　國　　96　　年　　11　　月　　26　　日
　　　　　　　　　　　　  　　　書記官
